it: Tipo di finitura dell'ocarina: Smaltato lucido; Opaco; Metallizzato; Verniciato; Satinato; Testurizzato; Non rifinito/naturale; Altro
en: Ocarina finish type: Glossy glazed; Matte; Metallic; Painted; Satin; Textured; Unfinished/natural; Other
cs: Typ povrchové úpravy okaríny: Lesklá glazura; Matný; Metalický; Malovaný; Saténový; Texturovaný; Bez úpravy / přírodní; Ostatní
nl: Ocarina afwerkingstype: Glanzend geglazuurd; Mat; Metallic; Geverfd; Satijnglans; Met structuur; Onbewerkt/natuurlijk; Overig
fi: Okariinan pintakäsittelyn tyyppi: Kiiltävä lasitettu; Matta; Metallinen; Maalattu; Satiini; Teksturoitu; Käsittelemätön/luonnollinen; Muu
zh-TW: 陶笛表面處理類型: 亮面上釉; 霧面; 金屬感; 烤漆; 緞面; 紋理; 未加工/自然表面; 其他
lt-LT: Okarinos apdailos tipas: Blizgi glazūruota; Matinė; Metalinė; Dažyta; Satininė; Tekstūrinė; Neapdorota / natūrali; Kita
vi: Loại hoàn thiện Ocarina: Tráng men bóng; Mờ; Ánh kim; Sơn; Satin; Nhám; Chưa hoàn thiện/tự nhiên; Khác
zh-CN: 陶笛饰面类型: 光泽釉面; 哑光; 金属; 喷漆; 缎面; 纹理; 原面/自然; 其他
bg-BG: Вид покритие на окарината: Гланцирана глазура; Матово; Металик; Боядисано; Сатен; Релефно; Необработено/Естествено; Друго
pt-PT: Tipo de acabamento Ocarina: Vidrado brilhante; Mate; Metálico; Pintado; Acetinado; Texturizado; Sem acabamento/natural; Outro
sv: Ocarina – typ av finish: Glansig glaserad; Matt; Metallic; Målad; Satin; Texturerad; Obehandlad/naturlig; Övrigt
hr-HR: Vrsta završne obrade okarine: Sjajna glazura; Mat; Metalik; Bojano; Saten; Teksturirano; Bez završne obrade / prirodno; Ostalo
fr: Finition de l’ocarina: Vernis brillant; Mat; Métallique; Peint; Satiné; Texturé; Brut/naturel; Autre
ru: Тип отделки окарины: Глянцевая глазурь; Матовая; Металлик; Окрашенная; Сатиновая; Текстурированная; Без отделки / натуральная; Другое
tr: Okarina yüzey kaplama tipi: Parlak sırlı; Mat; Metalik; Boyalı; Saten; Dokulu; Cilalanmamış/doğal; Diğer
nb: Ocarina-finishtype: Blankglasert; Matt; Metallisk; Malt; Satinert; Teksturert; Ubehandlet/naturlig; Annet
ro-RO: Tip de finisaj ocarină: Smalț lucios; Mat; Metalizat; Vopsit; Satinat; Texturat; Nefinisat/natural; Altele
pt-BR: Ocarina tipo de acabamento: Esmaltado brilhante; Fosco; Metálico; Pintado; Acetinado; Texturizado; Sem acabamento/natural; Outro
da: Finish-type for ocarina: Blankt glaseret; Mat; Metallisk; Malet; Satin; Tekstureret; Ubehandlet/naturligt; Andet
de: Oberflächenart der Okarina: Glänzend lasiert; Matt; Metallic; Bemalt; Satin; Strukturiert; Unbehandelt/Naturbelassen; Andere
sl-SI: Vrsta površinske obdelave okarine: Sijajno glazirano; Mat; Kovinsko; Barvano; Saten; Teksturirano; Neobdelano/naravno; Drugo
th: ประเภทการตกแต่งโอคาริน่า: เคลือบเงา; ด้าน; เมทัลลิก; ทาสี; ซาติน; แบบมีพื้นผิว; ไม่ทำสี/แบบธรรมชาติ; อื่นๆ
hu: Okarina felületkezelése: Fényes mázas; Matt; Fémes; Festett; Szatén; Texturált; Kezeletlen / természetes; Egyéb
ko: 오카리나 마감 유형: 유광 유약; 무광; 메탈릭; 페인트; 새틴; 질감 처리; 마감 안 됨/내추럴; 기타
el: Τύπος φινιρίσματος οκαρίνας: Γυαλιστερό εφυαλωμένο; Ματ; Μεταλλικό; Βαμμένο; Σατινέ; Ανάγλυφο; Χωρίς φινίρισμα/φυσικό; Άλλο
es: Tipo de acabado de la ocarina: Esmaltado brillante; Mate; Metálico; Pintado; Satinado; Texturizado; Sin acabado/natural; Otro
sk-SK: Typ povrchovej úpravy okaríny: Lesklá glazúra; Matná; Metalická; Maľovaná; Saténová; Štruktúrovaná; Bez povrchovej úpravy/prírodná; Iná
ja: オカリナ仕上げタイプ: 光沢釉薬; マット; メタリック; ペイント仕上げ; サテン; テクスチャー; 無塗装/ナチュラル; その他
pl: Typ wykończenia okaryny: Szkliwione na połysk; Matowe; Metaliczne; Malowane; Satynowe; Teksturowane; Niewykończone/naturalne; Inne